臺灣宜蘭地方法院交通事件裁定　　　　　　　　　　　九十三年度交聲字第八四號
　　移送機關　　交通部公路總局台北區監理所宜蘭監理站
　　異　議　人　甲○○　男　六.
　　即受處分人
　　代　理　人　陳科見
右列異議人因違反道路交通管理處罰條例案件，對於交通部公路總局台北區監理所宜
蘭監理站於中華民國九十三年六月一日所為之處分（宜監字第裁四三—Ｑ00000
000號），聲明異議，本院裁定如左：
    主  文
原處分撤銷。
甲○○汽車所有人，牌照破損，不報請公路主管機關換發，處罰鍰新台幣佰元。
    理  由
一、原處分機關處分意旨略以：異議人即受處分人甲○○所有之車牌號碼ＥＹ—五九
    八○號自用小客車，於民國九十三年四月十一日下午四時四十五分許，行經宜蘭
    縣蘇澳鎮○○路段，為宜蘭縣警察局蘇澳分局攔檢後，因該車車牌污損不能辨識
    而製單舉發，異議人於期限內到案聽候裁決，爰依道路交通管理處罰條例第四十
    三條第一項裁處罰鍰新台幣（下同）二千四百元。
二、異議意旨略以：異議人所有之車牌號碼ＥＹ—五九八○號自用小客車，於九十三
    年四月十一日由陳科見駕駛行經宜蘭縣蘇澳鎮○○路段為警攔停舉發，但該車車
    牌係因日久經風吹日曬雨水沖刷，以致車牌字體油漆自然掉落，而非人為毀損或
    變造等語。
三、按汽車牌照遺失或破損，不報請公路主管機關補發、換發或重新申請者。處汽車
    所有人三百元以上六百元以下罰鍰，並責令改正、補換牌照或禁止其行駛，道路
    交通管理處罰條例第十四條第一款定有明文。又按當場舉發者，應填記駕駛人或
    行為人姓名、性別、出生年月日、地址、
    牌號碼、車輛種類。被查獲之駕駛人或行為人為受處分人時，應將該通知單填記
    後交付該行為人簽名或蓋章收受之；拒絕簽章者，並記明其事由，視為已收受；
    受處分人非該當場被查獲之行為人或駕駛人時，除應填寫駕駛人或行為人資料外
    ，並應填載查明受處分人資料，再交付被查獲之行為人代收，道路交通管理事件
    統一裁罰基準及處理細則第十一條第一款亦定有明文。
四、經查，本件異議人所有之車牌號碼ＥＹ—五九八○號自用小客車，於九十三年四
    月十一日下午四時四十五分許行經宜蘭縣蘇澳鎮○○路段，因車牌污損為警攔停
    舉發之事實後，由駕駛人陳科見收受舉發違反道路交通管理事件通知單等情，業
    據代理人陳科見於本院中自承在卷，並有宜蘭縣警察局舉發違反道路交通管理事
    件通知單影本一紙及車牌照片一幀在卷可稽。再證人即舉發員警蕭建興於本院調
    查中證稱：當天他們二人一組，伊與南方澳派出所古成世警員一同執行交通勤務
    ，看到一輛車子後面車牌不清，他們過去攔截，請駕駛人下車看車牌的污損情形
    ，當場就開單，並請古成世警員拍照，車牌污損情形是車牌掉漆，當時開車的人
    是陳科見，陳科見說車牌是自然掉落等語（參見本院九十三年八月三日訊問筆錄
    ）。而依卷附照片所示，異議人之自用小客車車牌上有油漆掉落之情形，油漆掉
    落範圍係平均分布於車牌上，車牌號碼上有部分掉漆，但以數字「八○」之掉漆
    情形較為嚴重，參以該車係自八十五年十月十二日領牌迄今，有行車執照影本一
    紙在卷可佐，則異議人辯稱車牌係因日久而自然掉漆堪以採信。再按道路交通管
    理處罰條例第十三條第一款規定汽車行駛時，有損毀或變造汽車牌照、塗抹污損
    牌照，或以安裝其他器具之方式，使不能辨認其牌號者，應指汽車所有人有故意
    污損車牌致不能辨識牌號以規避稽查為其要件。而依前開說明，並無積極證據足
    認異議人有故意塗抹污損牌照之行為，原處分機關遽依道路交通管理處罰條例第
    十三條第一款之規定，裁處異議人罰鍰，其認事用法具有違誤。異議意旨執此指
    摘原處分不當，為有理由，自應由本院將原處分撤銷，並審酌異議人違規情節之
    輕重，改依同條例第十四條第一款，量處如主文所示之罰鍰。
據上論斷，應依道路交通案件處理辦法第二十條前段、道路交通管理處罰條例第十四
條第一款裁定如主文。
中　　　華　　　民　　　國　　九十三　　年　　　十　　　月　　 二十 　　日
                         　　　　　臺灣宜蘭地方法院交通法庭
                             　　　　　法  官  辜　漢　忠
右正本證明與原本無異
如不服本裁定應於送達後五日內向本院提出抗告狀（應附繕本）
                                       書記官  林  秀  麗
中　　　華　　　民　　　國　　九十三　　年　　　十　　　月　　 二十 　　日
